【裁判字號】    98,易,659
【裁判日期】    981209
【裁判案由】    傷害等
【裁判全文】
臺灣基隆地方法院刑事判決               98年度易字第659號
公  訴  人  臺灣基隆地方法院檢察署檢察官
被      告  乙○○
            甲○○
上列被告因家庭暴力防治法之傷害案件，經檢察官提起公訴（98
年度偵字第3469號），本院判決如下：
    主  文
本件公訴不受理。
    理  由
一、公訴意旨略以：被告乙○○之妻子簡秋萍前向他人借款新臺
    幣（下同）3萬元，由被告甲○○擔任保證人，簡秋萍未返
    還金錢，被告甲○○遂先償還該筆債務，事後被告甲○○至
    簡秋萍位在基隆巿樂利三街38巷51之1號住所催討金錢時，
    發覺簡秋萍早因積欠大筆債務而離家出走，被告甲○○遂要
    求被告乙○○代簡秋萍返還3萬元，惟均未獲乙○○應允。
    被告甲○○於民國98年7月19日13時許，至基隆巿樂利三街
    38 巷51之1號，再找乙○○催討上開債務，乙○○因無法確
    認簡秋萍是否有該筆債務存在，遂不願償還甲○○3萬元，
    兩人因生爭執，乙○○見甲○○在家中大聲吵鬧，3次以言
    詞要求甲○○離開，甲○○明知乙○○並無代替簡秋萍償還
    債務之義務，且乙○○有居住安寧不受妨害之權利，竟仍繼
    續吵鬧拒絕離開上開處所，被告乙○○心生憤怒，以手強力
    拉扯甲○○手臂，將甲○○趕出門，致其掙扎時，額頭撞擊
    門框，因而受有左手肘挫傷及前額瘀腫之傷害，因認被告乙
    ○○涉犯刑法第277條第1項傷害罪嫌；被告甲○○涉犯刑法
    第306條第2項之侵入住宅罪嫌云云。
二、按告訴乃論之罪，告訴人於第一審辯論終結前，得撤回其告
    訴；又告訴乃論之罪，經撤回告訴者，應諭知不受理之判決
    ，刑事訴訟法第238 條第1 項、第303 條第3 款分別定有明
    文。又按同法第307 條規定，依同法第303 條所為判決，得
    不經言詞辯論為之。
三、查本件告訴人甲○○告訴被告乙○○傷害案件，經檢察官認
    被告係犯刑法第277條第1項傷害罪，依同法第287條前段規
    定，須告訴乃論；告訴人乙○○告訴被告甲○○侵入住宅案
    件，經檢察官認係犯刑法第306條第2項之罪，依同法第308
    條第1項，亦須告訴乃論。茲據告訴人甲○○、乙○○於本
    院第一審辯論終結前，分別具狀撤回告訴，有撤回告訴狀2
    紙在卷可稽，是依照首開說明，本件爰不經言詞辯論，逕為
    諭知不受理之判決。
據上論斷，應依刑事訴訟法第284 條之1 、第303 條第3 款、第
307 條，判決如主文。
中    華    民    國    98    年    12    月    9     日
                  刑事第三庭法    官  陳姵君
以上正本證明與原本無異。
如不服本判決應於收受本判決後10日內向本院提出上訴書狀，其
未敘述上訴理由者，並得於提起上訴後10日內向本院補提理由書
狀（均須按他造當事人之人數附繕本）「切勿逕送上級法院」。
中    華    民    國    98    年    12    月    9     日
                            書 記 官  王佩珠


司法院資訊處製作；財團法人民間司法改革基金會備份。
